臺灣雲林地方法院刑事判決　　　　　　　 96年度訴字第274號
公　訴　人　臺灣雲林地方法院檢察署檢察官
被　　　告　甲○○
　　　　　　　　　　國民
指定辯護人　本院公設辯護人　丙○○
上列被告因違反槍砲彈藥刀械管制條例案件，經檢察官提起公訴
（96年度偵字第1287號），本院判決如下：
    主  文
甲○○未經許可，製造其他可發射子彈具有殺傷力之改造手槍，
處有期徒刑貳年拾月，併科罰金新臺幣陸萬元，罰金如易服勞役
，以新臺幣壹仟元折算壹日，扣案之仿FN廠1910型半自動手槍壹
支（含彈匣壹個，槍枝管制編號：0000000000號）、改造子彈肆
顆，均沒收之；又未經許可持有子彈，處有期徒刑陸月，併科罰
金新臺幣貳萬元，罰金如易服勞役，以新臺幣壹仟元折算壹日，
減為有期徒刑月，併科罰金新臺幣壹萬元，罰金如易服勞役，
以新臺幣壹仟元折算壹日，扣案土造子彈貳顆沒收之；又未經許
可，製造空氣槍，處有期徒刑貳年陸月，併科罰金新臺幣肆萬元
，罰金如易服勞役，以新臺幣壹仟元折算壹日，扣案空氣槍壹支
（槍枝管制編號0000000000號，含狙擊鏡貳支、瓦斯鋼瓶壹瓶）
、鋼珠壹罐，均沒收之。應執行有期徒刑伍年伍月，併科罰金新
臺幣拾萬元，罰金如易服勞役，以新臺幣壹仟元折算壹日，扣案
之仿FN廠1910型半自動手槍壹支（含彈匣壹個，槍枝管制編號：
0000000000號）、改造子彈肆顆、土造子彈貳顆、空氣槍壹支（
槍枝管制編號0000000000號，含狙擊鏡貳支、瓦斯鋼瓶壹瓶）、
鋼珠壹罐，均沒收之。
    事實及理由
一、犯罪事實：
    甲○○明知可發射子彈具有殺傷力之各式槍砲、子彈，均屬
    槍砲彈藥刀械管制條例管制之違禁物，非經中央主管機關許
    可，不得製造、持有，竟分別為下列行為：
(一)、甲○○因好奇，基於製造、持有其他可發射子彈具有殺傷力
    之改造手槍及持有子彈之犯意，於民國91年06月間某日，先
    至雲林縣虎尾鎮某玩具模型店，以新臺幣（下同）5,000 元
    之代價，購買槍管未貫通，尚不具殺傷力之仿FN廠1910型半
    自動玩具手槍1 支（含彈匣1 個）、由玩具金屬彈殼加裝直
    徑約8.0mm 金屬彈頭而成具有殺傷力之改造子彈7 顆，未經
    許可而持有上開具有殺傷力之改造子彈7 顆。嗣於91年08月
    間某日，甲○○在其雲林縣口湖鄉港東村1 鄰厝子15號住處
    ，持電鑽車通上開玩具手槍金屬槍管內之阻鐵，而製造完成
    具有殺傷力仿FN廠1910型半自動手槍製造之改造手槍1 支（
    槍枝管制編號0000000000號，含彈匣1 個），改造完成後，
    取其中1 顆具有殺傷力之改造子彈試射，並未經許可，持有
    該具有殺傷力之改造手槍。
(二)、甲○○又另行基於持有子彈之犯意，於94年01月間某日，在
    嘉義市○○路與民族路口某玩具店，以540 元之價格，購買
    具有殺傷力之直徑約8.0mm 金屬彈頭土造子彈3 顆，未經許
    可而持有之。
(三)、甲○○復基於製造空氣槍之犯意，於94年05月間某日，至雲
    林縣北港鎮某玩具模型店內，以6,000 元價格，購買空氣槍
    1 支（附狙擊鏡1 支、瓦斯鋼瓶1 瓶）及鋼珠3 罐，嗣以將
    該空氣槍內之彈簧換裝為較長彈簧之方式，而製造完成具有
    殺傷力之空氣槍（槍枝管制編號0000000000號），另於同年
    12月間某日，至上開北港鎮玩具模型店購買供上開空氣槍使
    用之狙擊鏡1 支。嗣於96年03月02日晚間07時45分許，為警
    在其上開住處查獲，並扣得改造手槍1 支（含彈匣1 個）、
    具有殺傷力之改造子彈6 顆、土造子彈3 顆、不具殺傷力之
    子彈1 顆、空氣槍1 支（含瓦斯鋼瓶1 瓶、狙擊鏡2 支）、
    鋼珠1 罐等物，又於翌（03）日在其住處扣得供其改造手槍
    之電鑽1 支。
二、認定犯罪事實所憑之證據及理由：
(一)、證據能力部分：
    被告及辯護人對於檢察官所舉書面證據之證據能力，於審判
    程序同意作為證據，本院審酌該等書面陳述作成時之情況，
    認為適當，依刑事訴訟法第159 條之5 第1 項之規定，認有
    證據能力。
(二)、證明力部分：
１、上揭事實，業據被告於警詢、檢察官面前及本院審理時坦承
    ：91年06月間，以5,000 元價格，在雲林縣虎尾鎮某玩具模
    型店購買手槍（含彈匣1 個）及子彈8 顆（鐵製彈頭裝有火
    藥），91年08月間，在我住處，以電鑽將槍管車通後，取出
    子彈1 顆以模板試射。又於94年01月份，至嘉義市○○路與
    民族路口某玩具店，以540 元代價，購買3 顆子彈（銅製彈
    頭裝有火藥）。另於94年05月間，在北港某模型玩具店，以
    6,000 價格購買空氣槍1 支，隨槍附有狙擊鏡1 支、瓦斯鋼
    瓶1 瓶及鋼珠3 瓶，嗣將該空氣槍內之彈簧，更換為較長之
    彈簧，射擊威力較強，我以該空氣槍射擊貓狗玩樂用掉2 瓶
    鋼珠，剩下1 瓶為警查獲，為警查獲之另1 支狙擊鏡，是94
    年12月在上開北港某玩具模型店以180 元購入等語不諱，並
    有照片10張、扣案之改造手槍1 支（含彈匣1 個）、改造子
    彈6 顆、不具殺傷力子彈1 顆、土造子彈3 顆、空氣槍1 支
    （含瓦斯鋼瓶1 瓶）、狙擊鏡2 支、鋼珠1 罐、電鑽1 支可
    證。另扣案改造手槍1 支（含彈匣1 個）、改造子彈6 顆、
    不具殺傷力子彈1 顆、土造子彈3 顆、空氣槍1 支經送內政
    部警政署刑事警察局鑑定結果：(1)、送鑑空氣槍1 枝（槍枝
    管制編號0000000000），認係空氣長槍，以小型二氧化碳高
    壓鋼瓶內氣體為發射動力，經裝填直徑約6.0mm 鋼珠（重量
    0. 88 公克）試射3 次結果，測得鋼珠發射速度分別為162
    、14 9、152 公尺/ 秒，計算其動能分別為11.5、9.77、10
    .17 焦耳，單位面積動能分別為40.84 、34.55 、35.95 焦
    耳/ 平方公尺。(2)、送鑑手槍1 枝（槍枝管制編號00000000
    00），認係由仿FN廠1910型半自動手槍製造之槍枝，換裝土
    造金屬槍管而成之改造手槍，機械性能良好，可擊發適用子
    彈，認具殺傷力。(3)、送鑑子彈10顆，鑑定情形如下：6
    顆，認均由玩具金屬彈殼加裝直徑約8.0mm 金屬彈頭而成之
    改造子彈，採樣2 顆試射，均可擊發，認具殺傷力。3 顆
    ，認均係具直徑約8.0mm 金屬彈頭之土造子彈，採樣1 顆試
    射，可擊發，認具殺傷力。1 顆，認係由玩具金屬彈殼加
    裝直逕約7.6mm 金屬彈頭組合而成，惟送鑑時，彈頭與彈殼
    已分離，且不具底火及發射火藥，不具子彈完整結構，認不
    具殺傷力。足見扣案改造手槍1 支及改造子彈6 顆、土造子
    彈3 顆、空氣槍1 支均具有殺傷力，此有該局96年04月03日
    刑鑑字第0960038775號槍彈鑑定書1 份在卷可稽，足徵被告
    前揭自白與事實相符堪以採信。
２、本件事證明確，被告未經許可製造其他具有殺傷力之改造手
    槍、空氣槍及持有具有殺傷力之子彈犯行堪予認定，自應依
    法論科。
三、論罪科刑之理由：
(一)、按行為後法律有變更者，適用行為時之法律，但行為後之法
    律有利於行為人者，適用最有利於行為人之法律，現行刑法
    第2 條第1 項定有明文。又比較新舊法時，應就罪刑有關之
    共犯、未遂犯、想像競合犯、牽連犯、連續犯、結合犯，以
    及累犯加重、自首減輕暨其他法定加減原因（如身分加減）
    與加減例等一切情形，綜其全部罪刑之結果而為比較。最高
    法院95年度第8 次刑事庭會議決議可資參照。次按刑法第2
    條第1 項所稱「適用」，係指完整性之適用，與「準用」係
    依其性質而為選擇性之應用者不同，是比較新舊法適用法律
    時，應就罪刑有關之一切情形，比較其全部之結果而為整體
    之適用，不能割裂而分別適用新舊法律（最高法院88年臺非
    字第31號判決要旨參照）。惟所謂不能割裂適用，係指與罪
    刑有關之本刑而言，不包括易刑處分，事關刑罰執行之易刑
    處分仍應分別適用最有利於行為人之法律。易言之，倘所處
    之主刑同時有徒刑、拘役易科罰金、罰金易服勞役之情形時
    ，關於易科罰金、易服勞役部分應分別為新舊法有利不利之
    比較，依刑法第2 條第1 項從舊從輕原則定其易刑之折算標
    準（最高法院96年度臺非字第58號，96年度臺上字第2233號
    判決意旨參照）。本件被告製造改造手槍及空氣槍之犯行，
    涉及新舊刑法比較適用問題部分，詳如附表所示。
(二)、按槍砲彈藥刀械管制條例曾於94年01月26日經總統以華總一
    義字第00000000000 號令修正公佈第4 、8 、16、20條條文
    ；增訂第20條之1 條文；並刪除第10、11、17條條文。刪除
    之第11條第1 項原規定：「未經許可，製造、販賣或運輸第
    4 條第1 款所稱其他可發射金屬或子彈具有殺傷力之各式槍
    砲者，處5 年以上有期徒刑，併科新臺幣1 千萬元以下罰金
    。」修正後前開規定移至第8 條第1 項，與未經許可，製造
    、販賣或運輸鋼筆槍、瓦斯槍、麻醉槍、獵槍、空氣槍等行
    為併列，法定刑度修正為：「無期徒刑或5 年以上有期徒刑
    ，併科新臺幣1 千萬元以下罰金。」經比較修正前、後之法
    定刑度，修正前未見無期徒刑之法定刑度，顯然對於被告較
    為有利，依刑法第2 條第1 項前段之規定，應適用最有利於
    行為人之行為時法律。
(三)、按未經許可製造槍彈之製造行為，與其後之未經許可繼續持
    有該所製造槍彈之持有行為，依其犯罪之性質，可認為未經
    許可製造槍彈行為為高度行為，而未經許可繼續持有槍彈行
    為為低度行為，其持有行為，應為製造行為所吸收，應僅論
    以未經許可製造槍彈一罪（最高法院90年度臺上字第2579號
    判決意旨參照）。又所謂改造亦屬製造之一種，被告於犯罪
    事實(一)所示時、地，將上開玩具手槍之金屬槍管貫通，改造
    完成為上述具有殺傷力之改造手槍，自屬製造之範圍。核被
    告於犯罪事實(一)所為，係犯94年01月06日修正公布施行前槍
    砲彈藥刀械管制條例第11條第1 項之未經許可，製造其他可
    發射子彈具有殺傷力之改造手槍罪及槍砲彈藥刀械管制條例
    第12條第4 項（未經修正）之未經許可持有子彈罪。被告未
    經許可，製造槍枝後，復持有該槍枝之行為，其持有改造手
    槍之低度行為，應為前開製造之高度行為所吸收，不另論罪
    。而被告於犯罪事實(一)所犯未經許可製造具有殺傷力之改造
    手槍後進而持有，及未經許可持有子彈二罪，係一行為觸犯
    數罪名，構成異種想像競合犯，原應依刑法第55條規定，從
    一重論以未經許可，持有可發射子彈具有殺傷力之改造手槍
    罪，然依前述其持有可發射子彈具有殺傷力之改造手槍之低
    度行為，又為製造改造手槍之高度行為所吸收，不另論罪，
    是被告於犯罪事實(一)所為，應僅論以修正前槍砲彈藥刀械管
    制條例第11條第1 項之未經許可，製造其他可發射子彈具有
    殺傷力之改造手槍罪。
(四)、未經許可持有子彈，其持有之繼續，為行為之繼續，亦即一
    經持有，罪已成立，但其完結須繼續至持有行為終了時為止
    ，其間法律縱有變更，然其行為既繼續實施至新法施行以後
    ，即與犯罪後法律有變更之情形不同，不生新舊法比較適用
    之問題（最高法院95年度臺上字第2250、3461號判決要旨參
    照）。是被告於犯罪事實(二)持有子彈之行為，雖於94年01月
    間購入時，罪已成立，但其繼續持有，屬行為之繼續，亦即
    犯罪仍在進行中，直至96年03月02日被查獲止，本件行為始
    終了，是本件行為終了之日為96年03月02日，是被告於犯罪
    事實(二)所為，係犯槍砲彈藥刀械管制條例第12條第4 項未經
    許可持有子彈罪，且應適用修正後刑法之相關規定，無新舊
    刑法比較適用之問題。
(五)、被告於犯罪事實(三)所為，係犯槍砲彈藥刀械管制條例第8 條
    第1 項未經許可製造空氣槍罪。被告未經許可製造空氣槍之
    製造行為，與其後之未經許可繼續持有該製造之空氣槍之持
    有行為，依其犯罪性質，仍應認未經許可製造空氣槍行為為
    高度行為，而未經許可繼續持有空氣槍行為為低度行為，其
    持有行為，應為製造行為所吸收，應僅論以未經許可製造空
    氣槍罪。
(六)、被告所犯上開未經許可製造其他可發射子彈具有殺傷力之改
    造手槍罪、未經許可持有子彈罪、未經許可製造空氣槍罪三
    罪間，犯意各別，罪名互異，應予分論併罰。
(七)、辯護人於審判時表示本案有情輕法重之情形，請本院引用刑
    法第59條之規定，酌減被告之刑度。按法院於面對不分犯罪
    情節如何，概以重刑為法定刑者，於有情輕法重之情形時，
    在裁判時本有刑法第59條酌量減輕其刑規定之適用，以避免
    過嚴之刑罰，大法官會議解釋釋字第263 號解釋文可資參照
    。亦即，法院為避免刑罰過於嚴苛，於情輕法重之情況下，
    應合目的性裁量而有適用刑法第59條酌量減輕被告刑度之義
    務。又適用刑法第59條酌量減輕其刑時，並不排除同法第57
    條所列舉10款事由之審酌（最高法院70年05月16日70年度第
    6 次刑事庭長會議決議足供參考）。基於以上之理由，本院
    審酌：
１、被告製造1 支改造手槍、持有6 顆改造子彈、3 顆土造子彈
    及製造1 支空氣槍，犯罪情節非輕，對於社會治安所潛藏之
    危險性不小。
２、然被告製造上開手槍、空氣槍及持有子彈之動機出於好奇，
    被告製造手槍後，僅曾以模板試射1 顆，查獲手槍及子彈之
    處，在其房間衣櫥小抽屜內，並未隨身攜帶；而所製造之空
    氣槍，亦僅曾用來打擊貓狗玩樂，直至被查獲為止，均未發
    現被告持上開槍、彈另犯他案或四處炫燿，亦無其他人受害
    ，足認被告並非擁槍自重，生性兇殘或惡性重大之人。
３、而扣案空氣槍經鑑定其動能為40.84 、34.55 、39.95 焦耳
    / 平方公尺，至多僅逾殺傷力認定標準20焦耳，非屬殺傷力
    強大之槍枝。
４、被告並無任何犯罪前科，有臺灣高等法院被告前案紀錄表在
    卷可稽，素行尚佳，且始終坦承犯行，犯後態度良好，任職
    統三亞企業有限公司，有該公司出具之在職證明書1 紙附卷
    足憑，有正當工作，及固定收入，為國中畢業，教育程度不
    高，且邊緣智力不足，有行政院衛生署朴子醫院殘障鑑定測
    驗摘要1 紙在卷可參，年輕識淺，一時失慮，致罹重典，已
    婚，育有1 名出生甫6 月之子，家中尚有配偶、父、母，其
    父患有高血壓、慢性阻塞性肺病，其母罹有糖尿病、高脂質
    血症、高血壓等疾病，有診斷證明書2 紙在卷可按，均無法
    外出工作，有賴其扶養等一切情狀，認在客觀上非不可憫恕
    ，就被告所犯製造其他可發射子彈具有殺傷力之改造手槍罪
    及製造空氣槍罪部分，法定刑均為5 年以上有期徒刑之罪，
    倘科被告上開法定最輕之刑，猶嫌過重，爰依刑法第59條規
    定，酌量減輕其刑。本院復審酌本案之其他一切情狀，各就
    被告所犯三罪量處如主文所示之宣告刑，罰金部分，同時依
    刑法第42條第3 項規定諭知易服勞役之折算標準。
(八)、另中華民國96年罪犯減刑條例業於96年07月04日公布，並自
    96年07月16日施行，該條例第2 、3 條分別明文規定：「犯
    罪在中華民國96年04月24日以前者，除本條例另有規定外，
    依下列規定減刑：三、有期徒刑、拘役或罰金，減其刑期或
    金額二分之一」則本件被告所犯未經許可持有子彈罪之犯罪
    時間，在96年04月24日以前，且非屬上揭減刑條例第3 條規
    定不予減刑之情形，應就其所犯未經許可持有子彈罪，減其
    有期徒刑及罰金金額二分之一，並依該條例第7 條第2 項規
    定，就原本宣告刑及罰金諭知其減得之刑及罰金金額，且依
    同條例第11條就減得之刑，依據修正前刑法第51條第5 款、
    刑法第51條第7 款，與其所犯製造手槍罪、製造空氣槍罪等
    不應減刑之宣告刑及罰金，定如主文所示應執行之刑及罰金
    。
(九)、扣案之改造手槍（槍枝管制編號：0000000000號）1 支、彈
    匣1 個、改造子彈4 顆、空氣槍1 支、及空氣槍之零組件瓦
    斯鋼瓶1 瓶、狙擊鏡2 支等，均為違禁物，應依修正前刑法
    第38條第1 項第1 款之規定宣告沒收之，扣案土造子彈2 顆
    ，亦為違禁物，應依刑法第38條第1 項第1 款規定宣告沒收
    之，另扣案鋼珠1 罐，係被告所有供持有該空氣槍發射所用
    之物，應依修正前刑法第38條第1 項第2 款規定宣告沒收之
    ，有關沒收之新舊法適用問題，亦詳如附表。至業已試射之
    改造子彈2 顆、土造子彈1 顆，各僅餘彈殼，不具子彈結構
    ，已無殺傷力，及扣案不具殺傷力之子彈1 顆，均非違禁物
    ，又扣案電鑽1 支，雖係供被告製造扣案改造手槍所用之物
    ，惟係其家人所有，並非被告所有，業據被告供述在卷（見
    96年度偵字第1287號卷第13頁），爰均不予宣告沒收，附此
    敘明。
四、應適用之法律：
(一)、刑事訴訟法第299 條第1 項前段。
(二)、槍砲彈藥刀械管制條例第11條第1 項（修正前）、槍砲彈藥
    刀械管制條例第8 條第1 項、第12條第4 項，刑法第11條前
    段、第2 條第1 項、第55條、第59條、第42條第3 項、第51
    條第5 款（修正前）、第51條第7 款、第38條第1 項第1 款
    （修正前）、第38條第1 項第2 款（修正前）、第38條第1
    項第1 款，中華民國96年罪犯減刑條例第2 條第1 項第3 款
    、第7 條、第11條。
本案經檢察官乙○○到庭執行職務。
中　　華　　民　　國　　96　　年　　8 　　月　　14　　日
                  刑事第四庭    審判長法  官  吳福森
                                      法  官  曾鴻文
                                      法  官  李秋瑩
以上正本證明與原本無異。
如不服本判決，應於判決送達後10日內，向本院提出上訴狀（須
附繕本）。
                                      書記官　邱明通
中　　華　　民　　國　　96　　年　　8　　月　　14 　　日
附錄本案論罪科刑法條全文：
94年1月28日修正條文施行前槍砲彈藥刀械管制條例第11條
未經許可，製造、販賣或運輸第4 條第1 項第1 款所稱其他可發
射金屬或子彈具有殺傷力之各式槍砲者，處5 年以上有期徒刑，
併科新臺幣1千萬元以下罰金。
未經許可，轉讓、出租或出借前項所列槍砲者，處3 年以上10年
以下有期徒刑，併科新臺幣7百萬元以下罰金。
意圖供自己或他人犯罪之用，而犯前二項之罪者，處無期徒刑或
7年以上有期徒刑，併科新臺幣1千萬元以下罰金。
未經許可，持有、寄藏或意圖販賣而陳列第一項所列槍砲者，處
1年以上7年以下有期徒刑，併科新臺幣7百萬元以下罰金。
第1項至第3項之未遂犯罰之。
94年1月28日修正條文施行後槍砲彈藥刀械管制條例第8 條
未經許可，製造、販賣或運輸鋼筆槍、瓦斯槍、麻醉槍、獵槍、
空氣槍或第4 條第1 項第1 款所定其他可發射金屬或子彈具有殺
傷力之各式槍砲者，處無期徒刑或5 年以上有期徒刑，併科新臺
幣1 千萬元以下罰金。
未經許可，轉讓、出租或出借前項所列槍枝者，處 5 年以上有期
徒刑，併科新臺幣 1 千萬元以下罰金。
意圖供自己或他人犯罪之用，而犯前二項之罪者，處無期徒刑或
 7 年以上有期徒刑，併科新臺幣 1 千萬元以下罰金。
未經許可，持有、寄藏或意圖販賣而陳列第 1 項所列槍枝者，處
 3 年以上10年以下有期徒刑，併科新臺幣700 萬元以下罰金。
第 1 項至第 3 項之未遂犯罰之。
槍砲彈藥刀械管制條例第12條
未經許可，製造、販賣或運輸子彈者，處 1 年以上 7 年以下有
期徒刑，併科新臺幣500 萬元以下罰金。
未經許可，轉讓、出租或出借子彈者，處 6 月以上 5 年以下有
期徒刑，併科新臺幣300 萬元以下罰金。
意圖供自己或他人犯罪之用，而犯前二項之罪者，處3 年以上10
年以下有期徒刑，併科新臺幣700 萬元以下罰金。
未經許可，持有、寄藏或意圖販賣而陳列子彈者，處 5 年以下有
期徒刑，併科新臺幣300 萬元以下罰金。
第 1 項至第 3 項之未遂犯罰之。
附表
┌────────┬────────┬────────┬────────┐
│法        條    │修正前規定      │修正後規定      │新舊法之適用    │
├────────┼────────┼────────┼────────┤
│刑法第33條第5款 │刑法第33條第5款 │刑法第33條第5款 │(一)適用舊法。    │
│                │規定：「罰金：1 │規定：「罰金：新│(二)比較新、舊法結│
│                │元以上。」      │臺幣1,000 元以上│果，自以被告所犯│
│                │                │，以百元計算之。│製造改造手槍及空│
│                │                │」              │氣槍行為時即修正│
│                │                │                │前之刑法第33條第│
│                │                │                │5 款規定較有利於│
│                │                │                │被告（臺灣高等法│
│                │                │                │院暨所屬法院95年│
│                │                │                │12月13日法律座談│
│                │                │                │會刑事類提案第2 │
│                │                │                │號研討結果參照）│
│                │                │                │，就被告所犯製造│
│                │                │                │改造手槍及空氣槍│
│                │                │                │之罪，併科罰金部│
│                │                │                │分，應依刑法第2 │
│                │                │                │條第1 項前段，適│
│                │                │                │用修正前之刑法第│
│                │                │                │33條第5 款規定論│
│                │                │                │科。            │
├────────┼────────┼────────┼────────┤
│刑法第55條前段  │一行為而觸犯數罪│一行為而觸犯數罪│(一)適用新法。    │
│想像競合犯      │名，從一重處斷。│名者，從一重處斷│(二)被告一行為同時│
│                │                │。但不得科以較輕│持有所製造具有殺│
│                │                │罪名所定最輕本刑│傷力之改造手槍及│
│                │                │以下之刑。      │所購買具有殺傷力│
│                │                │                │之改造子彈，侵害│
│                │                │                │種類不同之數個法│
│                │                │                │益，係一行為觸犯│
│                │                │                │數罪名，為異種想│
│                │                │                │像競合犯，而修正│
│                │                │                │後刑法第55條前段│
│                │                │                │但書增訂想像競合│
│                │                │                │從一重處斷時，不│
│                │                │                │得科以較輕罪名所│
│                │                │                │定最輕本刑以下之│
│                │                │                │刑，為法理之明文│
│                │                │                │化，非屬法律之變│
│                │                │                │更，並無比較新舊│
│                │                │                │法之問題，應依裁│
│                │                │                │判時法適用修正後│
│                │                │                │刑法第55條前段規│
│                │                │                │定從一較重之罪處│
│                │                │                │斷（最高法院95年│
│                │                │                │度第21次刑事庭會│
│                │                │                │議決議參照）。  │
├────────┼────────┼────────┼────────┤
│刑法第42條第2項 │刑法第42條第2 項│刑法第42條第3 項│(一)適用新法。    │
│罰金易服勞役    │前段規定：「易服│前段規定：「易服│(二)本件被告製造改│
│                │勞役以1 元以上3 │勞役以新臺幣1,00│造手槍及空氣槍行│
│                │元以下，折算1 日│0 元、2,000 元或│為時之易服勞役折│
│                │。」            │3,000 元折算1 日│算標準，應以銀元│
│                │罰金罰鍰提高標準│。但勞役期限不得│100 元至300 元折│
│                │條例第2 條（已刪│逾1 年。」      │算為1 日，經依現│
│                │除）規定：「依刑│                │行法規所定貨幣單│
│                │法第41條易科罰金│                │位折算新臺幣條例│
│                │或第42條第2 項易│                │第2 條規定換算為│
│                │服勞役者，均就其│                │新臺幣後，應以新│
│                │原定數額提高為10│                │臺幣300 元至900 │
│                │0 倍折算1 日；法│                │元折算為1 日，修│
│                │律所定罰金數額未│                │正後則以新臺幣1,│
│                │依本條例提高倍數│                │000 元、2,000元 │
│                │，或其處罰法條無│                │或3, 000元折算1 │
│                │罰金刑之規定者，│                │日，修正後刑法第│
│                │前段規定亦同。」│                │42條第3 項前段規│
│                │                │                │定，較有利於被告│
│                │                │                │，依刑法第2 條第│
│                │                │                │1 項後段規定，適│
│                │                │                │用裁判時法律即修│
│                │                │                │正後刑法第42條第│
│                │                │                │3 項規定，定其易│
│                │                │                │服勞役之折算標準│
│                │                │                │。              │
├────────┼────────┼────────┼────────┤
│刑法第59條      │犯罪之情狀可憫恕│犯罪之情狀顯可憫│(一)適用新法。    │
│酌減其刑        │者，得酌量減輕其│恕，認科以最低度│(二)為法院就刑之裁│
│                │刑。            │刑仍嫌過重者，得│量及酌減審認標準│
│                │                │酌量減輕其刑。  │之明文化，非屬法│
│                │                │                │律之變更，無現行│
│                │                │                │刑法第2條第1 項 │
│                │                │                │之適用，應直接適│
│                │                │                │用新法（最高法院│
│                │                │                │95年度第8 次刑事│
│                │                │                │庭會議決議參照）│
│                │                │                │。              │
├────────┼────────┼────────┼────────┤
│刑法第51條第5款 │宣告多數有期徒刑│宣告多數有期徒刑│(一)適用舊法。    │
│數罪併罰定應執行│者，於各刑中之最│者，於各刑中之最│(二)修正後刑法第51│
│刑              │長期以上，各刑合│長期以上，各刑合│條第5 款規定並非│
│                │併之刑期以下，定│併之刑期以下，定│較有利於被告，仍│
│                │其刑期。但不得逾│其刑期。但不得逾│應依刑法第2 條第│
│                │20年。          │30年。          │1 項前段規定適用│
│                │                │                │行為時法律即修正│
│                │                │                │前刑法第51條第5 │
│                │                │                │款規定，定其應執│
│                │                │                │行之刑。        │
├────────┼────────┼────────┼────────┤
│刑法第38條第1項 │供犯罪所用或犯罪│供犯罪所用或犯罪│刑法第38條有關沒│
│第2款、第2項    │預備之物，以屬於│預備之物，以屬於│收之規定亦經修正│
│供犯罪所用或犯罪│犯人者為限，得沒│犯罪行為人者為限│，惟沒收為從刑，│
│預備之物沒收    │收之。但有特別規│，得沒收之。但有│從刑附屬於主刑，│
│                │定者，依其規定。│特別規定者，依其│除法律有特別規定│
│                │                │規定。          │者外，依主刑所適│
│                │                │                │用之法律，本件被│
│                │                │                │告所犯製造改造手│
│                │                │                │槍罪及製造空氣槍│
│                │                │                │罪主刑部分即宣告│
│                │                │                │刑所據以決定之罪│
│                │                │                │、刑法律既適用刑│
│                │                │                │法修正前之舊法，│
│                │                │                │沒收部分自應從之│
│                │                │                │。              │
├────────┴────────┴────────┴────────┤
│綜合比較結果：本件被告製造改造手槍及空氣槍犯行部分，適用修正前刑法第33│
│條第5 款、第51條第5 款規定，對被告較為有利，沒收部分亦應適用修正前刑法│
│第38條規定；易刑處分則適用修正後刑法第42條第3 項規定，對被告較為有利，│
│綜合全部罪刑之比較，除易刑處分外，應以舊刑法較有利於被告，故被告製造改│
│造手槍及空氣槍部分之犯行，除罰金易服勞役適用修正後刑法第42條第3 項規定│
│外，其餘應一體適用舊刑法。（刑法第55條、第59條並非法律變更，無新舊法比│
│較之問題，一律適用新法。）                                            │
└───────────────────────────────────┘
以上正本證明與原本無異。
